Minutes et répertoires du notaire Jean MICHELIN, 25 janvier 1730 - 11 février 1751 (étude XVII)
Archives nationales
- Minutes de Jean MICHELIN, 3 janvier 1730 - 11 février 1751; MC/ET/XVII/661 - MC/ET/XVII/796
  - Minutes. 1735, janvier - 1735, février, janvier 1735 - février 1735; MC/ET/XVII/690
    - Joüy (Joseph Nicolas) menuisier rue de la Montagne Sainte-Geneviève § Inventaire après le décès de la mère de .., 8 janvier 1735; MC/ET/XVII/690
      inventaire; Joüy, Joseph Nicolas
    - Partage de la succession des défunts père et mère de Etienne Jeaurat, peintre ordinaire du roi, demeurant rue des Fossés-Saint-Victor, et Edme Jeaurat, graveur en taille douce, demeurant rue Saint-Jacques., 10 janvier 1735; MC/ET/XVII/690
      partage; Fossés-Saint-Victor (rue des); Saint-Jacques (rue); Jeaurat, Edme; Jeaurat, Etienne; graveur; peintre
    - Devaux (Louis Pierre), orfèvre, rue Trop-va-qui-dure § Mariage de .., 11 janvier 1735; MC/ET/XVII/690
      contrat de mariage; Devaux, Louis Pierre
    - Marion (Pierre) maître maçon rue Saint Antoine § Compte et obligation, 16 janvier 1735; MC/ET/XVII/690
      obligation; Marion, Pierre
    - Constitution de rente par Edme Jeaurat, graveur du roi, demeurant rue Saint-Jacques, au profit de son frère Etienne Jeaurat, peintre ordinaire du roi, demeurant rue des Fossés-Saint-Victor., 20 janvier 1735; MC/ET/XVII/690
      constitution de rente; Fossés-Saint-Victor (rue des); Saint-Jacques (rue); Jeaurat, Edme; Jeaurat, Etienne; graveur; peintre
    - Bois (François Laurent), maître orfèvre, Pont au Change § Notoriété aux dires de .., 20 janvier 1735; MC/ET/XVII/690
      notoriété; Bois, François Laurent
    - Inventaire après décès de Michel Velut de Lacronière, écuyer, conseiller du roi, demeurant rue de l'Arbre-Sec. On peut noter dans la chapelle deux figures faites par Mr. Coustou le jeune et des tableaux de l'école de P.Brill et de M. Boulogne., 24 janvier 1735; MC/ET/XVII/690
      inventaire après décès; Arbre-Sec (rue de l'); Boulogne (M.); Brill, P.; Coustou (le jeune); Velut de La Crosnière, Michel (1710-1794)
    - relieur (apprentissage) § Contrat pour 3 ans, entre Marguerite La Fontaine veuve, et Louis Joyer, maître relieur, au profit de Charles Nicolas de Montmartre, âgé de 17 ans, fils de Marguerite, Logé, nourri, blanchi, Moyennant 150 l., 25 janvier 1735; MC/ET/XVII/690
    - Lenoir (Léger) maçon; grande rue du fg. Saint-Jacques du Haut Pas § Inventaire après le décès de la femme de .., 28 janvier 1735; MC/ET/XVII/690
      inventaire; Lenoir, Léger
    - Moullier Doujon (Jean) maçon gr. rue du fg. Saint-Jacques du Haut Pas § Inventaire après le décès de .., 28 janvier 1735; MC/ET/XVII/690
      inventaire; Moullier Doujon, Jean
    - Jouy (Joseph Nicolas) menuisier rue de la Montagne Sainte-Geneviève § transport de rente, 29 janvier 1735; MC/ET/XVII/690
      transport de droits; Jouy, Joseph Nicolas
    - Ponson (Claude), maître menuisier, rue de la Montagne Sainte-Geneviève § Transport de rente, 29 janvier 1735; MC/ET/XVII/690
      transport de droits; Ponson, Claude
    - Constitution de rente au profit de Jean Gueullard ou Guellard, peintre professeur de l'académie, demeurant rue de la Bûcherie., 4 février 1735; MC/ET/XVII/690
      constitution de rente; Bûcherie (rue de la); Guellard, Jean; Gueullard, Jean; peintre; enseignant
    - Trouvin (Denis) maître relieur rue des Carmes en qualité de tuteur de la future § Mariage, 6 février 1735; MC/ET/XVII/690
      contrat de mariage; Trouvin, Denis
    - Violet (Jacques), menuisier, rue des Lyonnais § Mariage du fils de .., 6 février 1735; MC/ET/XVII/690
      contrat de mariage; Violet, Jacques
    - Violet (Jacques), menuisier, Cour royale de Saint-Benoît § Mariage de .., 6 février 1735; MC/ET/XVII/690
    - Delachapelle (Pierre Louis) maître doreur rue de la Coutellerie § Inventaire après le decès du frère de .., 7 février 1735; MC/ET/XVII/690
      inventaire; Delachapelle, Pierre Louis
    - Delachapelle (Jean Baptiste) marchand tapissier; rue Greneta § Inventaire après le décès de .., 7 février 1735; MC/ET/XVII/690
      inventaire; Delachapelle, Jean Baptiste
    - De Marigny (Pierre) maître menuisier rue Bordet § Compte et obligation de la veuve de .., 7 février 1735; MC/ET/XVII/690
      obligation; De Marigny, Pierre
    - La fontaine (Olivier Charles) maître relieur doreur de livres rue Charretière § bail, 13 février 1735; MC/ET/XVII/690
      bail; La Fontaine, Olivier Charles
    - Gamet (François) maître relieur de livres rue Montagne Sainte-Geneviève § Compte et obligation, 21 février 1735; MC/ET/XVII/690
      obligation; Gamet, François
    - Gamet (Louis Guillaume) maître relieur de livres rue Charretière § Compte et liquidation, 21 février 1735; MC/ET/XVII/690
      Gamet, Louis Guillaume
  - Minutes. 1735, mars - 1735, avril, mars 1735 - avril 1735; MC/ET/XVII/691
    - Duhamel (Denis) maître menuisier rue Jacinte § partage, 1er mars 1735; MC/ET/XVII/691
      partage; Duhamel, Denis
    - Arnault (Gratien), marchand orfèvre à Paris § Procuration de la veuve de .., 1er mars 1735; MC/ET/XVII/691
      procuration; Arnault, Gratien
    - Sauvage (Pierre Guillaume) maître relieur rue Charretière § Constitution, 1er mars 1735; MC/ET/XVII/691
      constitution de rente; Sauvage, Pierre Guillaume
    - Morel (Robert), marchand orfèvre, à Bourges § Certificat de vie du fils de .., 9 mars 1735; MC/ET/XVII/691
      certificat; Morel, Robert
    - Desté (Jean Baptiste) maître horloger rue de l'Oursine § Mariage de la fille de .., 13 mars 1735; MC/ET/XVII/691
      contrat de mariage; Desté, Jean Baptiste
    - Lepy (Guillaume) maître tapissier rue Mouffetard § Convention, 13 mars 1735; MC/ET/XVII/691
    - Segond (Jacques) maître maçon, entrepreneur de bâtiments; rue des Gobelins § transaction, 13 mars 1735; MC/ET/XVII/691
      accord; Segond, Jacques
    - Janniot (Pierre) entrepreneur de bâtiments rue Boucherie § transaction, 15 mars 1735; MC/ET/XVII/691
      accord; Janniot, Pierre
    - Lobreau de Courville (Jean Salomon) architecte rue Hautefeuille § Obligation rapportée, 16 mars 1735; MC/ET/XVII/691
      obligation; Lobreau de Courville, Jean Salomon
    - Clouët (Gabriel) maître potier d'étain place Maubert § bail à .., 30 mars 1735; MC/ET/XVII/691
      bail; Clouët, Gabriel
    - Lafontaine (Charles) relieur doreur de livres rue du Mont Saint-Hilaire § bail par la veuve de .., 4 avril 1735; MC/ET/XVII/691
      bail; Lafontaine, Charles
    - Notoriété aux dires de Jean-Baptiste Tuby fils, peintre, demeurant rue Mouffetard, Charles Rousseau, sculpteur des bâtiments du roi, Jacques Audran, graveur, demeurant tous les deux en l'hôtel des Gobelins, pour le décès de Marguerite Frolont, femme de Jean-Baptiste Tuby, père, sculpteur aux Gobelins., 13 avril 1735; MC/ET/XVII/691
      notoriété; Gobelins (hôtel des); Mouffetard (rue); Audran, Jacques; Frolont, Marguerite; Rousseau, Charles; Tuby, Jean-Baptiste I (1635-1700); Tuby, Jean-Baptiste II (1665-1735); graveur; peintre; sculpteur; sculpteur
    - Levesque (Jacques), marchand orfèvre, cour de Lamoignon § Transaction, liquidation et partage de la succession de .., 15 avril 1735; MC/ET/XVII/691
      accord; partage; Levesque, Jacques
    - Guillemin (Jean) tapissier aux Gobelins rue Mouffetard § Mariage de .., 23 avril 1735; MC/ET/XVII/691
      contrat de mariage; Guillemin, Jean
    - Parmentier (Jacques) tapissier aux Gobelins rue des Fossés Saint-Marcel § Mariage de la fille de .., 23 avril 1735; MC/ET/XVII/691
      contrat de mariage; Parmentier, Jacques
    - Gallays (Pierre) graveur rue Saint Jacques § testament de .., 27 avril 1735; MC/ET/XVII/691
      testament; Gallays, Pierre
    - Delachapelle (Jean Baptiste) marchand tapissier rue Greneta § Liquidation de la succession de .., 29 avril 1735; MC/ET/XVII/691
      Delachapelle, Jean Baptiste
  - Minutes. 1735, mai - 1735, juin, mai 1735 - juin 1735; MC/ET/XVII/692
    - SEGOND (Jacques) Maître maçon; Rue des Gobelins § Bail., 9 mai 1735; MC/ET/XVII/692
    - DOMINICÉ (Jean François) Horloger; Cour Abbadiale Saint-Germain-des-Prés § Délégation .., 10 mai 1735; MC/ET/XVII/692
      Dominicé, Jean François
    - SAUVAGE (Pierre Guillaume) Maître relieur Rue Chartière § Constitution .., 10 mai 1735; MC/ET/XVII/692
    - Saltret (Louis), marchand orfèvre joaillier, Pont au Change § Inventaire après décès et Arnaud Elisabeth, 11 mai 1735; MC/ET/XVII/692
      inventaire après décès; Saltret, Louis
    - Bocquet (Antoine), maître peintre, rue des Bons enfants § Renonciation .., 14 mai 1735; MC/ET/XVII/692
      renonciation; Bocquet, Antoine
    - VOIEZ (Jean) Maître Serrurier § Présent au mariage POISSON-MONGEROT, 15 mai 1735; MC/ET/XVII/692
      contrat de mariage; Voiez, Jean
    - BAUDRON (Jean) Maître horloger Abbeville- § Constitution de rente .., 16 mai 1735; MC/ET/XVII/692
      constitution de rente; Baudron, Jean
    - LESTRADE (Toussaint) Maître maçon; Rue Saint-Victor § Vente de fonds de boutique .., 18 mai 1735; MC/ET/XVII/692
      acte de vente; Lestrade, Toussaint
    - LECENE (Guillaume) Maître potier d'étain. Place Baudoyer § Consentement .., 18 mai 1735; MC/ET/XVII/692
      Lecene, Guillaume
    - Lestrade Jules, maître menuisier, rue Saint-Victor § Vente de fonds de boutique., 18 mai 1735; MC/ET/XVII/692
      acte de vente; Lestrade Jules
    - Lesieur Louis Edmé, maître menuisier, rue du Faubourg Saint-Jacques du Haut Pas § Vente de fonds de boutique .., 18 mai 1735; MC/ET/XVII/692
      acte de vente; Lesieur, Louis Edmé
    - JANNIOT (Nicolas) Maître maçon § Mariage du fils de .., 19 mai 1735; MC/ET/XVII/692
      contrat de mariage; Janniot, Nicolas
    - JANNIOT (Pierre) Maître maçon et entrepreneur de bâtiments Rue Bout de Brie § Mariage de .., 19 mai 1735; MC/ET/XVII/692
      contrat de mariage; Janniot, Pierre
    - MARIE (Amable) Maître maçon entrepreneur de bâtiments. Rue du faubourg Saint-Antoine. § Constitution de rente au profit de la veuve de .., 21 mai 1735; MC/ET/XVII/692
      constitution de rente; Marie, Amable
    - DELAPORTE (Jacques) Maître Serrurier Quai des Ormes § Mise en apprentissage chez .., 21 mai 1735; MC/ET/XVII/692
      contrat d'apprentissage; Delaporte, Jacques
    - CAMBAULT (Jacques François) Maître maçon Faubourg Saint Jacques § Bail par .., 24 mai 1735; MC/ET/XVII/692
      bail; Cambault, Jacques François
    - LACHAPELLE (Pierre de) Maître doreur Rue de la Coutellerie § Notoriété .., 31 mai 1735; MC/ET/XVII/692
      Lachapelle, Pierre de
    - LACHAPELLE (Jean) Maître tapissier § Notoriété .., 31 mai 1735; MC/ET/XVII/692
      Lachapelle, Jean
    - DICQ (Abraham) Maître sculpteur Rue Saint-Denis. § Notoriété .., 31 mai 1735; MC/ET/XVII/692
      Dicq, Abraham
    - SERRURIER (apprentissage de) § mise en .. GENTIN (Gabriel) âgé de 17 ans pour 5 ans chez DELAPORTE (Jacques) qui le nourri logé, couche, chauffe blanchi éclaire sans deniers déboursés .., 31 mai 1735; MC/ET/XVII/692
    - PREMERY (Hugues) Serrurier; Rue Mouffetard § Testament de la veuve de .., 5 juin 1735; MC/ET/XVII/692
      testament; Premery, Hugues
    - DUBUISSON (Jean) Maître maçon et Inspecteur des bâtiments des hôpitaux Salpêtrière. § Devis et marche de réparation .., 13 juin 1735; MC/ET/XVII/692
      devis; marché; Dubuisson, Jean
    - GILLET (Pierre) Maître Plombier Fontainier Rue des Anglais § mise en apprentissage chez .., 25 juin 1735; MC/ET/XVII/692
      contrat d'apprentissage; Gillet, Pierre
    - PLOMBIER-FONTAINIER (apprentissage de) § Mise en .. de EUDELINE (François) majeur chez GILLET (Pierre) qui lui donnera vingt sols pour chaque année de travail pendant les 2 première année et 22 sols les 2 derniers années, 25 juin 1735; MC/ET/XVII/692
    - GUILLEMOT (Charles) Marchand faïencier Rue Jean Robert § Procuration .., 26 juin 1735; MC/ET/XVII/692
      procuration; Guillemot, Charles
    - Haudry (César), marchand orfèvre, rue de la Tissanderie § Procuration .., 26 juin 1735; MC/ET/XVII/692
      procuration; Haudry, César
    - Levesque (Pierre), marchand orfèvre, rue du Temple § Procuration .., 26 juin 1735; MC/ET/XVII/692
      procuration; Levesque, Pierre
    - Loiseau (Pierre), marchand orfèvre, rue de la Pelleterie § Procuration .., 26 juin 1735; MC/ET/XVII/692
      procuration; Loiseau, Pierre
    - DOMINICÉ (Jean François) Horloger Cour Abbatiale Saint-Germain-des-Prés § Transport .., 30 juin 1735; MC/ET/XVII/692
  - Minutes. 1735, juillet - 1735, août, juillet 1735 - août 1735; MC/ET/XVII/693
    - PERICHARD (Jacques) Maître doreur Rue Saint-Bernard § Quittance -, 12 juillet 1735; MC/ET/XVII/693
      quittance; Perichard, Jacques
    - SEGOND (Jacques) Maître maçon entrepreneur de bâtiments; Rue des Gobelins. § Constitution., 12 juillet 1735; MC/ET/XVII/693
      constitution de rente; Segond, Jacques
    - SEGOND (Jacques) Maître maçon entrepreneur de bâtiments; Rue des Gobelins § Constitution., 13 juillet 1735; MC/ET/XVII/693
    - Boy (Laurent), orfèvre, Pont au Change § Liquidation .., 24 juillet 1735; MC/ET/XVII/693
      liquidation; Boy, Laurent
    - Ponson (Claude), maître menuisier, rue de la Montagne Sainte-Geneviève § Liquidation .., 27 juillet 1735; MC/ET/XVII/693
      liquidation; Ponson, Claude
    - Bocquet (Nicolas), peintre § Renonciation et pièces déposés .., 27 juillet 1735; MC/ET/XVII/693
      renonciation; Bocquet, Nicolas
    - Bocquet (Antoine), maître peintre, rue des Bons Enfants § Renonciation et pièces déposés .., 27 juillet 1735; MC/ET/XVII/693
    - PERICHARD (Jacques) Maître doreur Rue Saint Bernard § Dépôt de Contrat -, 30 juillet 1735; MC/ET/XVII/693
      Perichard, Jacques
    - SEGOND (Jacques) Entrepreneur de bâtiments Rue des Gobelins § Dépôt d'un contrat .., 30 juillet 1735; MC/ET/XVII/693
      Segond, Jacques
    - VALLET (Simon) Maître graveur § Délaissement et quittance, 12 août 1735; MC/ET/XVII/693
      quittance; Vallet, Simon
    - Guedet (Charles), peintre, rue Greneta § Mise en apprentissage du fils de .., 17 août 1735; MC/ET/XVII/693
      contrat d'apprentissage; Guedet, Charles
    - GENOUX (Jean) Maître menuisier Paris § Quittance .., 20 août 1735; MC/ET/XVII/693
    - GENOUX (Louis) Maître menuisier Rue Coupeau § Quittance .., 20 août 1735; MC/ET/XVII/693
      quittance; Genoux, Louis
    - SAUVAGE (Guillaume) Maître relieur doreur Rue Chartière § Constitution .., 24 août 1735; MC/ET/XVII/693
      constitution de rente; Sauvage, Guillaume
    - DARAGON (Michel) Maître relieur doreur Rue du Mont Saint-Hilaire § Constitution .., 24 août 1735; MC/ET/XVII/693
      constitution de rente; Daragon, Michel
    - LEDUC (Louis) Maître maçon Rue des Moineaux § Cautionnement et mainlevée .., 25 août 1735; MC/ET/XVII/693
    - MELOT (Louis Claude) Horloger; Place Maubert § Constitution, 31 août 1735; MC/ET/XVII/693
      constitution de rente; Melot, Louis Claude
    - Arnault (Gratien), marchand orfèvre § Vente par .., 31 août 1735; MC/ET/XVII/693
      acte de vente; Arnault, Gratien
  - Minutes. 1735, septembre - 1735, octobre, septembre 1735 - octobre 1735; MC/ET/XVII/694
    - LEPY (Guillaume) Marchand Tapissier Rue Mouffetard § Quittance .., 3 septembre 1735; MC/ET/XVII/694
      quittance; Lepy, Guillaume
    - Montroux (Pierre François), orfèvre, rue d'Orléans § Bail à .., 7 septembre 1735; MC/ET/XVII/694
      bail; Montroux, Pierre François
    - RELIEUR-DOREUR (apprentissage de) § Mise en .. de DUBOST (Nicolas) âgé de 18 ans, pour 3 ans, chez COINTRY (Jacques Pierre) qui le loge nourri, couche, chauffe, éclaire moyennant 50 livres., 8 septembre 1735; MC/ET/XVII/694
    - COINTRY (Jacques Pierre) Maître relieur-doreur - Rue des Amandiers § Mise en apprentissage chez .., 8 septembre 1735; MC/ET/XVII/694
      contrat d'apprentissage; Cointry, Jacques Pierre
    - DUCOROY Horloger; Pendule par .. § Inventaire après décès de CROVILLE (René), 20 septembre 1735; MC/ET/XVII/694
    - Testament déposé de la femme de Pierre Gallays, maître graveur., 28 septembre 1735; MC/ET/XVII/694
      testament; Gallays, Pierre; graveur
    - Inventaire après décès de Jean Guitton, cordonnier de la reine, comportant des tableaux décrits mais non identifiés, en présence de Van Brédael et.Charles Hérault, peintres., 30 septembre 1735; MC/ET/XVII/694
      inventaire après décès; Guitton, Jean; cordonnier
    - TORFF (Clement) Horloger § Inventaire après décès de GUITTON (Jean), 30 septembre 1735; MC/ET/XVII/694
      inventaire; Torff, Clément
    - Inventaire après décès de pierre Gallays, maître graveur, demeurant rue Saint-Jacques., 3 octobre 1735; MC/ET/XVII/694
      inventaire après décès; Saint-Jacques (rue); Gallays, Pierre; graveur
    - SOBBEKEN (Jean Baptiste) Horloger Abbaye Saint-Germain de Prés § Mise en apprentissage par .., 5 octobre 1735; MC/ET/XVII/694
      contrat d'apprentissage; Sobbeken, Jean Baptiste
    - GRISON (Alexandre) Marchand Evantailliste Paris § Mariage de .., 11 octobre 1735; MC/ET/XVII/694
      contrat de mariage; Grison, Alexandre
    - Convention concernant Jacques François Blondel, architecte, demeurant rue Saint-Jacques., 13 octobre 1735; MC/ET/XVII/694
      convention; Saint-Jacques (rue); Blondel, Jacques François (1705-1774); architecte
    - BUNELLE (Vincent) Menuisier § Présent au Mariage VERON-PONSIN., 16 octobre 1735; MC/ET/XVII/694
      contrat de mariage; Bunelle, Vincent
    - GAUTIER (Vincent) Tapissier aux Gobelins § Présent au mariage VERON-PONSIN, 16 octobre 1735; MC/ET/XVII/694
      contrat de mariage; Gautier, Vincent
    - Veron (Jean), maître menuisier § Mariage de .., 16 octobre 1735; MC/ET/XVII/694
      contrat de mariage; Veron, Jean
    - COLLIER (Jean Baptiste) Horloger Place Saint-Jean de Latran § Titre nouvel .., 18 octobre 1735; MC/ET/XVII/694
      titre nouvel; Collier, Jean Baptiste
    - LEVESQUE (Jacques) joaillier orfèvre § Extrait de José .., 20 octobre 1735; MC/ET/XVII/694
      Levesque, Jacques
    - CARRÉ (Jacques) Serrurier Rue des Lionnais § Mariage de la fille de .., 23 octobre 1735; MC/ET/XVII/694
      contrat de mariage; Carré, Jacques
    - GODEAU (Léonard) Maître Serrurier Rue des 3 Portes § Quittance et transaction .., 23 octobre 1735; MC/ET/XVII/694
      quittance; accord; Godeau, Léonard
    - BRODON (Nicolas) Horloger Rue des Boucheries § Bail d'une maison à .., 27 octobre 1735; MC/ET/XVII/694
      bail; Brodon, Nicolas
  - Minutes. 1735, novembre - 1735, décembre, novembre 1735 - décembre 1735; MC/ET/XVII/695
    - Perigot (Jean Baptiste) maître Serrurier rue Neuve Saint-Etienne du Mont § Compte et décharge de la veuve de .., 13 novembre 1735; MC/ET/XVII/695
      Perigot, Jean Baptiste
    - Brot (Etienne) brodeur rue Saint Jacques § Testament de la veuve de .., 29 novembre 1735; MC/ET/XVII/695
      testament; Brot, Etienne
    - Maugé (Louis) maître brodeur à Paris § Notoriété du décès de .., et procuration, 30 novembre 1735; MC/ET/XVII/695
      procuration; Maugé, Louis
    - Le foulon (Guillaume Elie) maître maçon, entrepreneur de bâtiments rue Saint-Jacques-de-la-Boucherie § Compte, 7 décembre 1735; MC/ET/XVII/695
      Le Foulon, Guillaume Elie
    - Segond (Jacques) maître maçon; rue des Gobelins § titre nouvel, 19 décembre 1735; MC/ET/XVII/695
      titre nouvel; Segond, Jacques
    - Notoriété du décès de François Verdier, peintre ordinaire du roi, demeurant à Paris, et de ses héritiers., 20 décembre 1735; MC/ET/XVII/695
      notoriété; Verdier, François (1651-1730); peintre
    - Leconte (Marin) maître menuisier rue de la Tacherie § Vente, 21 décembre 1735; MC/ET/XVII/695
      acte de vente; Leconte, Marin
    - Michel (Claude) tapissier aux Gobelins rue Fer-à-Moulin § transport de rente, 31 décembre 1735; MC/ET/XVII/695
      transport de droits; Michel, Claude
  - Minutes. 1736, janvier - 1736, février, janvier 1736 - février 1736; MC/ET/XVII/696
    - Inventaire après décès de Marguerite Louise Monnier, veuve de Thomas Regnauldin, sculpteur, recteur de l'académie royale de peinture et sculpture, demeurant rue de Bièvre. (voir inventaire dudit Thomas Regnauldin dans l'étude LXXVI du 14 juillet 1706)., 21 février 1735; MC/ET/XVII/696
      inventaire après décès; Bièvre (rue de); Monnier, Marguerite Louise; Regnauldin, Thomas; directeur d'établissement d'enseignement; sculpteur
    - Fromont (André) tourneur rue de Bourgogne § Mariage de .., 8 janvier 1736; MC/ET/XVII/696
      contrat de mariage; Fromont, André
    - Fromont (Louis) tourneur; rue de Bourgogne § Mariage du fils de .., 8 janvier 1736; MC/ET/XVII/696
      contrat de mariage; Fromont, Louis
    - Pothenot (Nicolas) maître horloger rue Saint-Louis § Transport de rente, 13 janvier 1736; MC/ET/XVII/696
      transport de droits; Pothenot, Nicolas
    - Marlon (Marien) maître apareilleur de bâtiments rue de la Mortellerie § procuration, 22 janvier 1736; MC/ET/XVII/696
      procuration; Marlon, Marien
    - Morlon (Marion) tailleur de pierres au village de Samonde ( ? ) § procuration, 22 janvier 1736; MC/ET/XVII/696
      procuration; Morlon, Marion
    - Lacroix (Pierre) menuisier à Praslin, en Champage § Mariage du fils de feu .., 24 janvier 1736; MC/ET/XVII/696
      contrat de mariage; Lacroix, Pierre
    - Mougeat (Charles) maître serrurier rue Charretière § apprentissage, 26 janvier 1736; MC/ET/XVII/696
      contrat d'apprentissage; Mougeat, Charles
    - Serrurier (apprentissage) § Contrat pour 5 ans, entre Charles Blin, bourgeois de Paris, et Charles Mougeat, maître serrurier, au profit de Jean Charles Bourgeois, âgé de 21 ans, beau fils de Charles. Logé, nourri, blanchi. Moyennant 100 livres., 26 janvier 1736; MC/ET/XVII/696
    - Picard (Charles), Compagnon peintre, rue de la Montagne Sainte-Geneviève § Mariage de .., 27 janvier 1736; MC/ET/XVII/696
      contrat de mariage; Picard, Charles
    - Bauchant (Claude) marchand de tableaux rue des Fossés Montmartre § bail à .. (grande boutique), 28 janvier 1736; MC/ET/XVII/696
      bail; Bauchant, Claude
    - Postel (René Denis), maître peintre, grande rue du faubourg Saint-Denis § transport de bail judiciaire, 28 janvier 1736; MC/ET/XVII/696
      bail; Postel, René Denis
    - Persons (Nicolas) serrurier rue des Charbonniers § Mariage de .., 29 janvier 1736; MC/ET/XVII/696
      contrat de mariage; Persons, Nicolas
    - Broutier (Jean Nicolas) maître horloger rue de la Harpe § partage, 30 janvier 1736; MC/ET/XVII/696
      partage; Broutier, Jean Nicolas
    - Delaporte (Augustin) maître serrurier rue des Grands Degrés § bail, 31 janvier 1736; MC/ET/XVII/696
      bail; Delaporte, Augustin
    - Henry (Leonard) tapissier rue Mouffetard § transport de rente, 9 février 1736; MC/ET/XVII/696
      transport de droits; Henry, Leonard
    - Obonet (Noel) tapissier rue de la Montagne Sainte-Geneviève § Notoriété aux dires de .., 16 février 1736; MC/ET/XVII/696
      Obonet, Noel
    - Baudron (François Jean) maître horloger à Abbeville § procuration déposée, 29 février 1736; MC/ET/XVII/696
      procuration; Baudron, François Jean
  - Minutes. 1736, mars - 1736, avril, mars 1736 - avril 1736; MC/ET/XVII/697
    - VANDALE (Luc) Ebéniste § Bail., 7 septembre 1735; MC/ET/XVII/697
      bail; Vandale, Luc
    - Trouvin (Denis) maître relieur doreur de livres rue des Carmes à cause de sa femme § Inventaire après décès de la femme de N. Doré, relieur doreur, 8 mars 1736; MC/ET/XVII/697
      inventaire; Trouvin, Denis
    - Dauvergne (Nicolas Remy) maître relieur doreur de livres rue Saint-Jean de Beauvais présent à cause de sa femme § Inventaire après le décès de la femme de N. Doré, relieur doreur, 8 mars 1736; MC/ET/XVII/697
      inventaire; Dauvergne, Nicolas Remy
    - Derome (Louis) maître relieur doreur de livres rue Saint-Jean de Beauvais présent à cause de sa femme § Inventaire après le décès de la femme de N. Doré, relieur doreur, 8 mars 1736; MC/ET/XVII/697
      inventaire; Derome, Louis